

CONTACT 06.10.97.81.54 barbedienne@ik.me

PRÉSENTATION

Expert en stratégies de communication depuis plus de 20 ans dans des domaines variés (finance, luxe, immobilier, agroalimentaire, technologie). Je souhaite m'investir durablement au sein d'une structure innovante et pétrie de valeurs humaines comme garant de l'image et vecteur de croissance. J'ambitionne de mettre à son service créativité, goût du verbe et sens du réseau dans un esprit de conquête.

RÉSEAUX

- <u>LinkedIn</u>
- Twitter
- Instagram
- Flickr
- Spotify

COMPÉTENCES

- Réflexion et innovation
- Communication 360°
- Marketing numérique
- Notoriété / Influence
- Développement commercial
- Pilotage de prestataires
- Constitution de communautés
- Intelligence économique / OSINT
- Social selling (SSI 71/100)
- Ghostwriting
- Anglais courant

FORMATION

- Cursus de DEA droit public de l'économie, Paris II
- Maîtrise de droit public, Paris II

CENTRES D'INTÉRÊT

• Arts, sagesse, méthode Wim Hof

Bertrand Leblanc-Barbedienne STRATÉGIES DE COMMUNICATION

Innovation / Notoriété / Influence / Développement

EXPÉRIENCES

Conseil en stratégies de communication

Souveraine tech / Avril 2020 à aujourd'hui

- Conseil en stratégies de communication : identité, notoriété, développement
- Influence, veille active, et mobilisation des acteurs privés et publics

Cofondateur

Maison F. BARBEDIENNE / Septembre 2019 à aujourd'hui

- Renaissance d'un grand éditeur / fondeur de bronzes du XIXe siècle
- Business plan, recherche de partenaires, d'artistes, de financements

Directeur de la communication

Whaller (Startup du Groupe Bolloré) / Mai 2017 à Juin 2019

- Définition et déploiement d'une stratégie de notoriété d'une FrenchTech
- Lauréat des Trophées de la Communication 2018

Chef de projet communication

Droit Devant (agence de communication) / Octobre 2014 à Juin 2016

- Conseil en communication et affaires publiques, suivi de clientèle
- Agriculture, chimie, agroalimentaire, innovation

Responsable communication

Bergams (distributeur agroalimentaire) / Janvier 2008 à Février 2012

- Définition et déploiement d'une stratégie de communication B2B
- · Refonte du catalogue produits, PLV et street-marketing B2C

Chef de projet communication

SIC (agence de communication) / Avril 2006 à Juillet 2007

- Communication institutionnelle pour les professionnels de l'immobilier
- Newsletters, noms de produits, baselines etc.

Conseil en communication

Sémantique (agence indépendante) / Novembre 2004 à Juillet 2014

- Stratégies, identité de marque, contenu
- Clients : L'Oréal, Givaudan, La Française des Jeux, Gaz de France etc.

Responsable communication interne

L'ORÉAL Inter. Division Produits de Luxe / Décembre 2002 à Juillet 2004

- Responsable Lancôme Pro (extranet d'e-learning)
- Communication RH, contribution au magazine de Lancôme

Responsable communication

REFCO (intermédiaire sur le marché bancaire) / Août 1997 à Août 2002

- Rédaction en chef d'une newsletter d'analyse financière quotidienne
- Relations avec la presse financière